臺灣板橋地方法院刑事判決　　　　　　 100年度訴字第1564號
公　訴　人　臺灣板橋地方法院檢察署檢察官
被　　　告　林上紘
上列被告因違反毒品危害防制條例案件，經檢察官提起公訴（
100 年度毒偵字第3651號），被告於準備程序進行中先就被訴事
實為有罪之陳述，經告知簡式審判程序之旨，並聽取當事人之意
見後，本院合議庭裁定由受命法官獨任進行簡式審判程序，茲判
決如下：
    主  文
林上紘施用第一級毒品，累犯，處有期徒刑捌月；又施用第一級
毒品，累犯，處有期徒刑捌月；又施用第二級毒品，累犯，處有
期徒刑陸月。應執行有期徒刑壹年陸月。
    事  實
一、林上紘曾違犯毒品危害防制條例及賭博等案件，其中於：
    民國（下同）89年間，因施用毒品案件，經本院以89年度毒
    聲字第6797號刑事裁定送觀察、勒戒，因認無繼續施用毒品
    傾向，於89年12月11日釋放出所，並經臺灣板橋地方法院檢
    察署檢察官以89年度毒偵字第7379號為不起訴處分確定；
    90年間，再因施用第二級毒品案件，經本院以90年度毒聲字
    第2272號刑事裁定送觀察、勒戒，因認無繼續施用毒品傾向
    ，於90年6 月12日釋放出所，並經臺灣板橋地方法院檢察署
    檢察官以90年度毒偵字第1256號為不起訴處分確定；92年
    間，又因施用第一級毒品案件，經本院裁定令入戒治處所施
    以強制戒治，迨93年1 月9 日因毒品危害防制條例修正而釋
    放，刑案部分則經本院以92年度訴字第1743號判處有期徒刑
    6 月確定，並於93年1 月9 日易科罰金執行完畢（起訴書誤
    載為於「93年7 月8 日」執行完畢；94年間，又因施用第
    一級毒品案件，經本院以93年度訴字第2279號判處有期徒刑
    1 年確定；94年間，另因施用毒品案件，經本院以94年度
    訴字第2193號判處有徒刑9 月（施用第一級毒品部分）、5
    月（施用第二級毒品部分），應執行有期徒刑1 年確定；上
    開案所判處之刑，自94年6 月17日起入監接續執行，並
    於96年2 月15日假釋出監（指揮書執畢日期為96年6 月16日
    ），惟因另犯他案經撤銷假釋（剩餘殘刑有期徒刑4 月1 日
    ），復因中華民國九十六年罪犯減刑條例於96年7 月16日生
    效施行，該2 案經本院以97年度聲減字第254 號刑事裁定均
    減刑二分之一，並定應執行刑為有期徒刑6 月確定，減刑結
    果已無殘餘刑期可供執行，其假釋亦毋庸再執行，而於該條
    例施行之日（96年7 月16日）執行完畢；96年間，又因施
    用第一級毒品案件，經本院以96年度訴字第2668號判處有期
    徒刑1 年確定；96年間，復因施用第一級毒品案件，經臺
    灣桃園地方法院以96年度審訴字第549 號判處有期徒刑8 月
    ；97年間，另因施用毒品案件，經本院以96年度訴字第42
    40號判處有期徒刑8 月（施用第一級毒品部分）、8 月（施
    用第一級毒品部分）、6 月（施用第二級毒品部分），應執
    行有期徒刑1 年2 月確定；97年間，又因施用毒品案件，
    經本院以96年度訴字第4631號判處有期徒刑7 月（施用第一
    級毒品部分）、7 月（施用第一級毒品部分），應執行有期
    徒刑1 年確定；嗣上開案所判處之刑，經本院以97
    年度聲字第2543號刑事裁定應執行刑為有期徒刑3 年10月確
    定，於97年1 月9 日入監接續執行，並於100 年2 月2 日縮
    刑期假釋出監。
二、詎林上紘猶不知悔改，於上開觀察勒戒執行完畢釋放後5 年
    內再犯上揭施用毒品案件經法院判處罪刑確定後，另基於施
    用第一級毒品海洛因及甲基安非他命之犯意，分別於：10
    0 年4 月18日20時許，在其位於新北市○○區○○路37號2
    樓居所內，以將第一級毒品海洛因摻水置入其所有之針筒內
    再注射身體之方式，施用第一級毒品海洛因1 次；100 年
    4 月25日18時許，在上址，以相同方式，施用第一級毒品海
    洛因1 次；100 年4 月25日18時許，在上址，以將第二級
    毒品甲基安非他命置入玻璃球吸食器內再燃燒吸食其所產生
    煙氣之方式，施用第二級毒品甲基安非他命1 次。嗣林上紘
    分別於100 年4 月19日、26日經臺灣板橋地方法院檢察署觀
    護人室通知，至臺灣板橋地方法院檢察署採尿室採集尿液檢
    體送驗，其鑑驗結果分別呈嗎啡及嗎啡、甲基安非他命類陽
    性反應，因而查悉上情。
三、案經臺灣板橋地方法院檢察署觀護人簽由同署檢察官偵查起
    訴，再經本院裁定進行簡式審判程序。
    理  由
一、按本件被告林上紘所犯為死刑、無期徒刑、最輕本刑為3 年
    以上有期徒刑以外之罪，其於準備程序進行中先就被訴事實
    為有罪之陳述，經告知簡式審判程序之旨，並聽取公訴人、
    被告之意見後，本院合議庭認宜由受命法官獨任進行簡式審
    判程序，爰依刑事訴訟法第273 條之1 第1 項規定，裁定進
    行簡式審判程序，合先敘明。
二、上揭犯罪事實，業據被告坦承不諱，且其於100 年4 月19日
    15時13分、同年月26日15時36分許，在臺灣板橋地方法院檢
    察署所採集之尿液檢體，經送請臺灣尖端先進生技醫藥股份
    有限公司遞以EIA 酵素免疫分析法初驗、GC/MS 氣相層析質
    譜儀法複驗結果，確分別呈嗎啡類及嗎啡類、甲基安非他命
    類陽性反應，有臺灣板橋地方法院檢察署受保護管束人（被
    告）尿液檢體監管紀錄表2 紙、臺灣尖端先進生技醫藥股份
    有限公司濫用藥物檢驗報告各1 紙在卷可稽，堪信被告上開
    自白確與事實相符。綜上所述，本案事證已臻明確，被告犯
    行洵堪認。
三、毒品危害防制條例於92年7 月9 日修正公布，自93年1 月9
    日起生效施行，其中第20條、第23條將施用毒品之刑事處遇
    程序，區分為「初犯」及「5 年內再犯」、「5 年後再犯」
    ，依其立法理由之說明：「初犯」，經觀察、勒戒或強制戒
    治後，應為不起訴處分或不付審理之裁定；經觀察、勒戒或
    強制戒治執行完畢釋放後，「5 年內再犯」者，因其再犯率
    甚高，原實施之觀察、勒戒及強制戒治既已無法收其實效，
    爰依法追訴或裁定交付審理，至於經觀察、勒戒或強制戒治
    執行完畢釋放後，「5 年後再犯」者，前所實施之觀察、勒
    戒或強制戒治已足以遮斷其施用毒品之毒癮，為期自新及協
    助其斷除毒癮，仍適用「初犯」規定，先經觀察、勒戒或強
    制戒治之程序；從而依修正後之規定，僅限於「初犯」及「
    5 年後再犯」2 種情形，始應先經觀察、勒戒或強制戒治程
    序，倘被告於5 年內已再犯施用毒品案件，經依法追訴處罰
    ，縱其第3 次（或第3 次以上）涉犯施用毒品案件之時間，
    在其初犯經觀察、勒戒或強制戒治執行完畢釋放5 年以後，
    仍不合於「5 年後再犯」之規定，且因已於「5 年內再犯」
    ，顯見其再犯率甚高，原實施觀察、勒戒或強制戒治，無法
    收其實效，即應依該條例第10條處罰，有最高法院95年5 月
    9 日95年度第7 次刑事庭會議決定意旨可資參照。本件被告
    前於89年間，因施用毒品案件，經本院以89年度毒聲字第67
    97號刑事裁定送觀察、勒戒，因認無繼續施用毒品傾向，於
    89年12月11日釋放出所，並經臺灣板橋地方法院檢察署檢察
    官以89年度毒偵字第7379號為不起訴處分確定；90年間，再
    因施用第二級毒品案件，經本院以90年度毒聲字第2272號刑
    事裁定送觀察、勒戒，因認無繼續施用毒品傾向，於90年6
    月12日釋放出所，並經臺灣板橋地方法院檢察署檢察官以90
    年度毒偵字第1256號為不起訴處分確定；92年間，又因施用
    毒品案件，經本院以92年度毒聲字第1821號裁定令入戒治處
    所施以強制戒治，迨93年1 月9 日因毒品危害防制條例修正
    而釋放等節，有臺灣高等法院被告前案紀錄表及刑案資料查
    註紀錄表各1 份在卷足憑，足見被告於其首次觀察勒戒執行
    完畢釋放後5 年內，已再犯施用毒品罪而經法院判處罪刑確
    定，就本件而言，並不合於「5 年後再犯」之規定，且因已
    於「5 年內再犯」，顯見其再犯率甚高，原實施之強制戒制
    已無法收其實效，自應依毒品危害防制條例第10條規定處罰
    。綜上所述，本案事證已臻明確，被告犯行洵堪認。
四、查海洛因、甲基安非他命分屬毒品危害防制條例第2 條第2
    項第1 款、第2 款所定之第一級毒品及第二級毒品。核被告
    所為，係犯毒品危害防制條例第10條第1 項之施用第一級毒
    品罪、同條項之施用第一級毒品罪及同條第2 項之施用第二
    級毒品罪；其施用前持有第一級毒品海洛因及第二級毒品甲
    基安非他命之低度行為，均分別為其施用之高度行為所吸收
    ，不另論罪；至其所犯上開3 罪間，犯意各別，行為互殊，
    應分論併罰。查被告先前有事實欄一所載之有期徒刑科刑暨
    執行完畢情形，有臺灣高等法院被告前案紀錄表在卷可查，
    其於前案有期徒刑執行完畢後5 年內，故意再犯本案有期徒
    刑以上之3 罪，均為累犯，應分別依刑法第47條第1 項規定
    加重其刑。爰審酌被告前經觀察勒戒及刑之執行完畢後，猶
    另萌施用毒品犯意，再犯本罪，顯見其戒除毒癮之意志薄弱
    ，且未衷心悛悔，漠視法令之禁制，恣意濫用毒品，其行可
    訾，惟尚知坦承犯行，兼衡其施用毒品之種類、期間、次數
    、動機、目的、手段等一切情狀，分別量處如主文所示之刑
    ，並定其應執行之刑，以資懲儆。又如犯罪事實欄二所載之
    注射針筒及吸食器，雖係被告持以犯本案所用之物，惟本院
    衡酌該物品並未扣案，且被告於準備程序中陳明業已丟棄滅
    失，爰不予宣告沒收，附此敘明。
據上論斷，應依刑事訴訟法第273 條之1 第1 項、第299 條第1
項前段，毒品危害防制條例第10條第1 項、第2 項、第23條第2
項，刑法第11條前段、第47條第1 項前段、第51條第5 款，判決
如主文。
本案經檢察官朱俊銘到庭執行職務。
中    華    民    國  100     年    7     月    29    日
                  刑事第二庭  法  官  王屏夏
上列正本證明與原本無異。
如不服本判決，應於判決送達後10日內敘明上訴理由，向本院提
出上訴狀 (應附繕本) ，上訴於臺灣高等法院。其未敘述上訴理
由者，應於上訴期間屆滿後20日內向本院補提理由書「切勿逕送
上級法院」。
                              書記官  林進煌
中    華    民    國   100    年    7     月    29    日
附錄本案論罪科刑法條全文：
毒品危害防制條例第10條
施用第一級毒品者，處 6 月以上 5 年以下有期徒刑。
施用第二級毒品者，處 3 年以下有期徒刑。